【裁判字號】    98,交聲,186
【裁判日期】    980331
【裁判案由】    違反道路交通管理處罰條例聲明異議
【裁判全文】
臺灣士林地方法院交通事件裁定         98年度交聲字第186號
原處分機關  臺北市交通事件裁決所
異  議  人  甲○○
即受處分人
上列異議人即受處分人因違反道路交通管理處罰條例案件，對於
臺北市交通事件裁決所於民國98年1 月16日所為之處分（原處分
案號：北市裁罰字第裁22-AQ0000000號），聲明異議，本院裁定
如下：
    主  文
異議駁回。
    理  由
一、原處分意旨略以：異議人即受處分人甲○○於民國97年10月
    9 日晚間8 時15分許，在臺北市○○路○ 段，因將其所有車
    牌號碼為6859-KF 號自小客車停放在禁止臨時停車之處所，
    為警以異議人有違反道路交通管理處罰條例第56條第1 項第
    1 款之規定掣單舉發。經異議人提出申訴，原處分機關函請
    舉發單位調查結果，仍認異議人有上開違規行為，乃依道路
    交通管理處罰條例第56條第1 項第1 款規定，裁決異議人新
    臺幣（下同）900 元罰鍰。
二、異議意旨略以：原本警察開的罰單誤載日期為97年10月19日
    ，後來才更正，伊認為原本寫錯的罰單，依民法第88條第1
    項之規定，已不得撤銷，異議人既未於錯載之97年10月19日
    違規，自無繳納罰鍰之義務。此外，伊知道開車不能打手機
    ，舉發當時經過羅斯福路時，因為有1 通很急的電話要接，
    所以伊轉到汀州路巷子裡，為了要抄寫東西，所以車子停在
    路邊站在路燈下抄寫，道路交通管理處罰條例第85條有規定
    出於過失之行為得減輕，為此聲明異議等語。
三、按紅實線（以下簡稱紅線）設於路側，用以禁止臨時停車；
    汽車駕駛人在禁止臨時停車處所停車者，處600 元以上1,20
    0 元以下罰鍰，道路交通標誌標線號誌設置規則第149 條第
    1 項第1 款第5 目、道路交通管理處罰條例第56條第1 項第
    1 款分別定有明文。而交通法庭認為聲明異議無理由者，應
    以裁定駁回之，道路交通案件處理辦法第19條亦著有明文。
四、經查：
（一）本件開單警員將違規日期即97年10月9 日誤載為97年10月
      19日，嗣後經其更正為正確日期，並以副本函請原處分機
      關配合辦理裁罰之事實，有舉發違反道路交通管理事件通
      知單、臺北市政府警察局中正第二分局函文各1 份在卷可
      參（參本院卷第7 頁、第10頁至第11頁）。而交通勤務警
      察或依法令執行交通稽查任務人員，開單舉發違反道路交
      通管理處罰條例所列違規事實之行為，本質上乃行政處分
      ，依行政程序法第101 條第1 項規定：「行政處分如有誤
      寫、誤算或其他類此之顯然錯誤者，處分機關得隨時或依
      申請更正之。」，故舉發警員將誤載之違規日期更正為正
      確內容，自屬合法，異議人誤認本件有民法第88條第1 項
      意思表示錯誤規定之適用，顯係將行政處分行為與民法意
      思表示之定義有所混淆，其此部分抗辯自不足採。
（二）異議人於舉發時間、地點，將其所有上開自小客車停放在
      紅線旁之事實，有採證相片1 紙在卷可稽（參本院卷第7
      頁）。異議人雖辯稱其當時有很急的電話要接，惟證人即
      本件舉發警員乙○○於本院結證稱：本件是伊舉發，當天
      派出所值班台於晚上8 點出頭，接獲民眾報案稱：「汀州
      路3 段60巷2 弄2 號前有違規停車」，伊到現場察看，發
      現當地3 台車都是紅線違規停車，伊就依法舉發，舉發時
      間第1 台是晚間8 時11分、第2 台是晚間8 時13分、異議
      人是最後1 台舉發的即晚間8 時15分。伊在現場用夜間閃
      光照相，從第1 台到第3 台，異議人都沒有出面陳述，所
      以伊舉發完畢就離開現場。當時異議人車輛已經熄火且異
      議人不在駕駛座上等語明確（見本院卷第20頁）。本件異
      議人不論原因為何，本不得臨時停車於舉發地點，其停車
      於該處，即屬違規，況異議人若果有緊急電話要接、有資
      料要抄寫，其在車上即可以車內照明為之，有何必要熄火
      下車，甚至於本件警員在該處以閃光照相方式採證，且舉
      發時間長達5 分鐘期間，俱未發現此情，此與其所辯情節
      顯不相符，益證其所辯不足採。再異議人明知舉發地點劃
      有紅線，猶執意停車在該處，即屬故意行為，其辯稱所為
      乃過失行為，更屬無理由。
五、綜上所述，本件異議人違規事實十分明確，原處分機關據以
    裁罰異議人即無違誤，異議人以前詞置辯為無理由，應予駁
    回。
據上論斷，應依道路交通案件處理辦法第19條之規定，裁定如主
文。
中    華    民    國    98    年    3     月    31    日
                              臺灣士林地方法院交通法庭
                                  法  官  鄭光婷
以上正本證明與原本無異。
如不服本裁定，應於裁定送達後5 日內，向本院提出抗告狀。
                                  書記官  徐仁豐
中    華    民    國    98    年    3     月    31    日


司法院資訊處製作；財團法人民間司法改革基金會備份。
